【裁判字號】    99,易,782
【裁判日期】    990414
【裁判案由】    竊盜
【裁判全文】
臺灣臺中地方法院刑事判決          99年度易字第782號
公  訴  人  臺灣臺中地方法院檢察署檢察官
被      告  乙○○
            甲○○
上列被告等因加重竊盜案件，經檢察官提起公訴（98年度偵字第
24507號），本院依法獨任進行審判程序判決如下：
    主  文
乙○○、甲○○結夥三人以上，攜帶兇器，竊盜，均累犯，各處
有期徒刑柒月。扣案之圓鍬支、畚箕壹個、拼裝砂石車壹輛，
均沒收。
    事  實
一、乙○○、甲○○等2人素行均極為不佳，乙○○前曾犯違反
    肅清煙毒條例、違反麻醉藥品管理條例、竊盜、詐欺等罪，
    其中於民國（下同）95年間所觸犯詐欺、竊盜等案件，分別
    經臺灣彰化地方法院以95年度彰簡字第467號判處有期徒刑3
    月、本院以95年度易字第3539號判處有期徒刑4月，嗣經減
    刑及合併執行，於97年4月3日因縮短刑期執行完畢，甲○○
    前曾犯違反麻醉藥品管理條例、違反毒品危害防制條例、竊
    盜等罪，其中於民國（下同）96年間觸犯違反毒品危害防制
    條例罪，經臺灣彰化地方法院以96年度訴字第1847號判處有
    期徒刑7月，於97年10月13日因縮短刑期執行完畢，詎均仍
    不知悔改。(一)、丙○○（俟後另行審結）意圖為自己不法之
    所有，於98年3月初某日起，駕駛拼裝砂石車前往臺中縣烏
    日鄉○○村○○路烏溪同安厝段行水區域內，竊取砂石，竊
    得之砂石（長：8.2公尺、寬：6公尺、高：1.2公尺，共約5
    9.04立方公尺）則暫時堆置在彰化縣彰化市○○○路162號前
    30 0公尺之空地。(二)、乙○○因無固定工作，透過甲○○得
    知到烏溪河床替人盜採砂石，每裝載1輛拼裝砂石車之砂石
    ，可以賺取新臺幣（以下同）200元之工資。乙○○、甲○○等2人遂於98年3月17日晚間18時，由乙○○騎乘車牌號碼
    JPX-3 78號重機車搭載甲○○，共同前往彰化縣彰化市○○
    路○段「四面佛」附近，與丙○○會合後，搭乘由丙○○所
    駕駛之拼裝砂石車前往臺中縣烏日鄉○○村○○路烏溪同安
    厝段行水區域內，丙○○、乙○○、甲○○等3人即共同基
    於為自己不法所有之犯意聯絡，持丙○○所提供、客觀上足
    供作為兇器使用之圓鍬3支、畚箕1個等工具，竊取該處之砂
    石。嗣於同日晚間18時50分許，為員警前往查緝，現場扣得
    上開竊取砂石所用之工具圓鍬3支、畚箕1個、拼裝砂石車1
    輛（已裝載約半車砂石，查獲後已將該盜採之半車砂石放回
    原處。）、丙○○所騎乘之車牌號碼QOS-858號輕機車、乙○○所留下之衣服2件（衣服內有江戴素梅之醫療費用收據1
    張）等物，始循線查獲上情，並在彰化縣彰化市○○○路16
    2號前300公尺之空地處，扣得丙○○所竊得之砂石約59.04
    立方公尺。
二、案經臺中縣警察局移請臺灣臺中地方法院檢察署檢察官偵查
    起訴。
    理  由
一、按除簡式審判程序、簡易程序及刑事訴訟法第三百七十六條
    第一款、第二款（第一款：最重本刑為三年以下有期徒刑、
    拘役或專科罰金之罪。第二款：刑法第三百二十條、第三百
    二十一條之竊盜罪。）所列之罪之案件外，第一審應行合議
    審判，刑事訴訟法第二百八十四條之一修正條文定有明文。
    本件被告所犯係屬刑事訴訟法第三百七十六條第二款所列之
    竊盜罪，依法獨任進行審理程序，合先敘明。
二、按現行刑事訴訟法為保障被告之反對詰問權，排除具有虛偽
    危險性之傳聞證據，以求實體真實之發見，於該法第一百五
    十九條第一項明定被告以外之人於審判外之言詞或書面陳述
    ，除法律有規定者外，不得作為證據。而刑事訴訟法第一百
    五十九條之一至一百五十九條之四有傳聞法則之例外規定，
    且被告以外之人於審判外之陳述，雖不符前四條之規定，而
    經當事人於審判程序同意作為證據，法院審酌該言詞陳述或
    書面陳述作成時之情況，認為適當者，亦得為證據；當事人
    、代理人或辯護人於法院調查證據時，知有第一百五十九條
    第一項不得為證據之情形，而未於言詞辯論終結前聲明異議
    者，視為有前項之同意，刑事訴訟法第一百五十九條之五定
    有明文。其立法意旨在於傳聞證據未經當事人之反對詰問予
    以核實，原則上先予排除。惟若當事人已放棄反對詰問權，
    於審判程序中表明同意該等傳聞證據可作為證據；或於言詞
    辯論終結前未聲明異議，基於尊重當事人對傳聞證據之處分
    權，及證據資料愈豐富，愈有助於真實發見之理念，且強化
    言詞辯論主義，使訴訟程序得以順暢進行，上開傳聞證據亦
    均具有證據能力。本件檢察官、被告等並未就本院以下所引
    用被告以外之人於審判外之陳述有所爭執，且迄於言詞辯論
    終結前，均未主張有刑事訴訟法第一百五十九條第一項不得
    為證據之情形，是應認已同意作為證據，且經本院審酌後，
    認無不適當之情形，應認均有證據能力，合先敘明。
三、訊據被告乙○○、甲○○等2人對於上揭事實均坦承不諱，
    核與證人丁○○所證述之情節相符，並有扣案如事實欄所載
    之物及現場測繪圖、現場及拼裝車輛照片、臺中縣警察局保
    管單、經濟部水利署第三河川局現場勘查紀錄、臺中縣警察
    局代為保管單、贓物認領保管單2張、「烏溪田中央二號堤
    防附近砂石堆積實測量圖」等在卷足資佐證，足認被告乙○○、甲○○等2人自白，均核與事實相符，堪予採信，事證
    至臻明確，被告乙○○、甲○○等2人犯行均洵堪認定。
四、核被告乙○○、甲○○等2人所為，均係犯刑法第321條第1
    項第3款、第4款加重竊盜罪。被告丙○○、乙○○、甲○○
    等3人間有犯意之聯絡，行為之分擔，均為共同正犯。被告
    乙○○前曾於95年間觸犯詐欺、竊盜等案件，分別經臺灣彰
    化地方法院以95年度彰簡字第467號判處有期徒刑3月、本院
    以95年度易字第3539號判處有期徒刑4月，嗣經減刑及合併
    執行，於97年4月3日因縮短刑期執行完畢，被告甲○○前曾
    於96年間觸犯違反毒品危害防制條例罪，經臺灣彰化地方法
    院以96年度訴字第1847號判處有期徒刑7月，於97年10月13
    日因縮短刑期執行完畢，此有台灣台中地方法院檢察署刑案
    資料查註紀錄表2份在卷可按，五年以內再故意犯本件有期
    徒刑以上之罪，均為累犯，均應依刑法第四十七條第一項規
    定加重其等之刑。爰審酌被告乙○○、甲○○等2人犯罪之
    動機、目的、手段、品行均極為不佳，詳如前述，此有台灣
    台中地方法院檢察署刑案資料查註紀錄表2份在卷可按、所
    生危害及犯罪後均坦認罪愆，頗具悔意，犯後態度尚佳等一
    切情狀，分別從輕量處如主文所示之刑，以資懲儆。按共同
    正犯因相互間利用他人之行為，以遂行其犯意之實現，本於
    責任共同之原則，有關沒收部分，對於共犯間供犯罪所用之
    物，自均應為沒收之諭知（最高法院九十一年度臺上字第五
    五八三號判決參照），扣案之圓鍬3支、畚箕1個、拼裝砂石
    車1輛，均為被告乙○○、甲○○等供犯罪所用之物，且屬
    被告丙○○所有，業據被告乙○○、甲○○、丙○○供述明
    確在卷，爰依法併予宣告沒收之。
據上論斷，應依刑事訴訟法第二百九十九條第一項前段、第二百
八十四條之一、刑法第二十八條、第三百二十一條第一項第三款
、第四款、第四十七條第一項、第三十八條第一項第二款，判決
如主文。
中    華    民    國    99    年    4     月    14    日
                          刑事第八庭法  官  洪俊誠
以上正本證明與原本無異。
如不服本判決，應於判決收受送達後10日內向本院提出上訴狀，
上訴於臺灣高等法院臺中分院（並應敘述具體上訴理由及檢附繕
本）。上訴書狀如未敘述上訴理由，應於上訴期間屆滿後20日內
補提上訴理由書於本院（均須按他造當事人之人數附具繕本）「
切勿逕送上級法院」。
                                    書記官  蕭榮峰
中    華    民    國    99    年    4     月    14    日
附錄論罪科刑實體法條文：
刑法第321條（加重竊盜罪）：
犯竊盜罪而有左列情形之一者，處6月以上、5年以下有期徒刑：
一、於夜間侵入住宅或有人居住之建築物、船艦或隱匿其內而犯
    之者。
二、毀越門扇、牆垣或其他安全設備而犯之者。
三、攜帶兇器而犯之者。
四、結夥三人以上而犯之者。
五、乘火災、水災或其他災害之際而犯之者。
六、在車站或埠頭而犯之者。
前項之未遂犯罰之。
刑法施行法第一之一條（95年06月14日修正）：
中華民國九十四年一月七日刑法修正施行後，刑法分則編所定罰
金之貨幣單位為新臺幣。
九十四年一月七日刑法修正時，刑法分則編未修正之條文定有罰
金者，自九十四年一月七日刑法修正施行後，就其所定數額提高
為三十倍。但七十二年六月二十六日至九十四年一月七日新增或
修正之條文，就其所定數額提高為三倍。

司法院資訊處製作；財團法人民間司法改革基金會備份。
